臺灣嘉義地方法院刑事判決
111年度訴字第84號
公  訴  人  臺灣嘉義地方檢察署檢察官
被      告  劉逸誠


指定辯護人  蔡金保律師
上列被告因違反毒品危害防制條例案件，經檢察官提起公訴（11
0年度偵字第9208號），本院判決如下：
    主  文
甲○○共同販賣第三級毒品未遂，處有期徒刑貳年。緩刑伍年，緩
刑期間付保護管束，並應於本判決確定之日起貳年內，向指定之
政府機關、政府機構、行政法人、社區或其他符合公益目的之機
構或團體，提供壹佰陸拾小時之義務勞務，以及接受臺灣嘉義地
方檢察署舉辦之法治教育課程貳拾小時。扣案如附表所示之物，
均沒收。
    犯 罪 事 實
一、甲○○於民國110年10月03日18時30分許，在嘉義市西區香湖
    公園停車場，欲向身分不詳之男子（無證據證明未滿18歲，
    下稱甲男），以新臺幣（下同）2,400元購買摻有第三級毒
    品4-methyl-N, N-dimethylcathinone成分之咖啡包（下稱
    毒品咖啡包）供己施用，惟因錢不夠，乃與甲男商量可否由
    其代為出面交易毒品咖啡包，想藉此賺取小額差價，用以湊
    齊購毒款項，而獲應允。甲○○、甲男即共同意圖營利，基於
    販賣第三級毒品之犯意聯絡，約定由甲○○以每包毒品咖啡包
    340元出面對外販賣給甲男指定之人，甲○○便可從中賺取每
    包40元之差價。嗣於同日22時30分許，恰有戴宏名在通訊軟
    體「微信」上，欲向甲男（微信暱稱：24H動物森友會）購
    買毒品咖啡包20包（共計6,800元），並約定在嘉義縣○○鄉○
    ○村○○路0段000號萊爾富超商進行交易。甲○○旋即依甲男指
    示，於同日23時40分許駕駛車牌號碼000-0000號自小客車抵
    達上揭地點與戴宏名見面，並讓戴宏名上車坐在右後座後，
    再駛至嘉義縣○○鄉○○村○○路0段000號路旁停車欲進行交易，
    惟在完成交易前，即因行跡可疑遭員警盤查，而僅止於未遂
    階段。警方旋於同日23時45分許，徵得甲○○同意搜索，而扣
    得如附表所示之物，因而查悉上情。
二、案經嘉義縣警察局中埔分局報請臺灣嘉義地方檢察署檢察官
    偵查起訴。
    理  由
一、本案以下作為判決基礎所引用的證據，檢察官、被告甲○○及
    辯護人均同意作為證據（本院卷48至49頁、94頁），本院審
    酌該等證據之取得，並無違法或不當等不適宜作為證據的情
    形，自均具有證據能力。
二、上揭犯罪事實，業據被告於偵查及本院審理時均坦白承認（
    警卷3至9頁、偵卷16至20頁），核與證人戴宏名證述之情節
    相符（警卷12至15頁），復有自願受搜索同意書、嘉義縣警
    察局中埔分局三和派出所搜索扣押筆錄、扣押物品目錄表各
    1份、查獲現場照片、毒品咖啡包照片、戴宏名之手機畫面
    翻拍照片（戴宏名與甲男間之微信對話紀錄）共34張、高雄
    市立凱旋醫院濫用藥物成品檢驗鑑定書1份等在卷可憑（警
    卷17至24頁、30至37頁、41至50頁、偵卷25至27頁），並有
    扣案如附表所示之物為證。又被告每成功賣出1包毒品咖啡
    包，既可從中賺取40元之差價，則其具有販賣毒品以牟利之
    犯意，要屬無疑。從而，本案事證明確，被告犯行堪以認定
    ，應依法論科。
三、論罪科刑：
  ㈠核被告所為，係犯毒品危害防制條例第4條第6項、第3項之販
    賣第三級毒品未遂罪。另被告與甲男就本案犯行，有犯意聯
    絡及行為分擔，應論以共同正犯。
  ㈡被告之犯行尚屬未遂，爰依刑法第25條第2項規定，按既遂犯
    之刑減輕之。又被告於偵查及審判中均自白本案犯行，自有
    毒品危害防制條例第17條第2項規定之適用，應予減輕其刑
    ，並依法遞減其刑。
  ㈢按刑法第59條規定之酌量減輕其刑，必須犯罪另有特殊之原
    因與環境，在客觀上足以引起一般同情，認為即使予以宣告
    法定最低度刑，猶嫌過重者，始有其適用。經查：被告所犯
    之販賣第三級毒品罪，其法定最低本刑，為7年以上有期徒
    刑，依刑法第25條第2項、毒品危害防制條例第17條第2項規
    定減輕其刑後，其法定最輕本刑亦已減為1年9月以上有期徒
    刑，實難認有情輕法重之虞。被告之辯護人請求本案再依刑
    法第59條規定酌減其刑，尚非可採。
  ㈣本院審酌被告：⑴高職畢業之智識程度；⑵未婚，平常與父母
    同住之家庭狀況；⑶目前待業中，經濟狀況普通；⑷未有犯罪
    前科，有臺灣高等法院被告前案紀錄表在卷可佐；⑸自陳係
    為賺取向甲男購買毒品咖啡包之費用，而答應代為出面與戴
    宏名交易毒品之犯罪動機；⑹犯後坦承犯行等一切情狀。本
    院認量處如主文所示之刑，應屬適當。
四、被告未有犯罪前科，已如前述，形式上已符合得宣告緩刑之
    要件。另本院審酌被告行為時僅21歲，涉世未深，思慮、心
    智仍未臻成熟，無法抵抗誘惑，而為本件犯行之犯罪動機，
    認其只是一時不小心誤入歧途，尚有機會重返正軌。再考量
    被告犯後自始坦承犯行，已深切表示悔意，當知所警惕，信
    無再犯之虞。從而，本院認其所受宣告之刑，以暫不執行為
    適當，爰依刑法第74條第1項第1款規定，宣告緩刑5年。另
    為使被告能記取教訓，本院認另有賦予其一定負擔之必要，
    再依刑法第74條第2項第5款、第8款之規定，命被告於本判
    決確定之日起2年內，向指定之政府機關、政府機構、行政
    法人、社區或其他符合公益目的之機構或團體提供如主文所
    示時數之義務勞務，以及接受臺灣嘉義地方檢察署舉辦如主
    文所示時數之法治教育課程。復依刑法第93條第1項第2款規
    定，宣告在緩刑期間付保護管束，以啟自新。被告如未履行
    本判決所諭知之負擔，而情節重大者，檢察官得依刑事訴訟
    法第476條、刑法第75條之1之規定，聲請撤銷對其所為之緩
    刑宣告，併予敘明。
五、扣案如附表編號1所示之物，係屬違禁物，應依刑法第38條
    第1項規定沒收。又包裝上開毒品之包裝袋，與上開毒品不
    能析離，應併沒收。另扣案如附表編號2所示之手機（含SIM
    卡），為被告所有供本案犯行所用之物，業據被告坦認在卷
    （本院卷46頁），應依毒品危害防制條例第19條第1項規定
    ，不問屬於犯罪行為人與否，予以宣告沒收。至於扣案之K
    盤1個，無證據證明與本案犯行有關，自不予宣告沒收，附
    此敘明。
據上論斷，應依刑事訴訟法第299條第1項前段，毒品危害防制條
例第4條第6項、第3項、第17條第2項、第19條第1項，刑法第11
條、第28條、第25條第2項、第38條第1項、第74條第1項第1款、
第2項第5款、第8款、第93條第1項第2款，判決如主文。
本案經檢察官顏榮松提起公訴、檢察官葉美菁到庭執行職務
中　　華　　民　　國　　111 　年　　6 　　月　　30　　日
                  刑事第三庭    審判長法  官  吳育霖
                                      法  官  方宣恩
                                      法  官  張佐榕
以上正本證明與原本無異。
如不服本判決，應於判決送達後20日內，向本院提出上訴狀。
中　　華　　民　　國　　111 　年　　6 　　月　　30　　日
                                      書記官　連彩婷
附錄本判決論罪科刑法條全文
毒品危害防制條例第4條
製造、運輸、販賣第一級毒品者，處死刑或無期徒刑；處無期徒
刑者，得併科新臺幣3千萬元以下罰金。
製造、運輸、販賣第二級毒品者，處無期徒刑或10年以上有期徒
刑，得併科新臺幣1千5百萬元以下罰金。
製造、運輸、販賣第三級毒品者，處7年以上有期徒刑，得併科
新臺幣1千萬元以下罰金。
製造、運輸、販賣第四級毒品者，處5年以上12年以下有期徒刑
，得併科新臺幣5百萬元以下罰金。
製造、運輸、販賣專供製造或施用毒品之器具者，處1年以上7年
以下有期徒刑，得併科新臺幣1百50萬元以下罰金。
前五項之未遂犯罰之。

附表：
編號 品名 數量 1 摻有第三級毒品4-methyl-N, N-dimethylcathinone成分之咖啡包 20包（其中5包驗餘淨重共計13.595公克；另15包毛重共計64.14公克） 2 IPhone XR手機（含SIM卡） 1支